臺灣高等法院花蓮分院刑事判決　　　　　　　　　　九十一年度上易字第一六二號
　　上　訴　人　　臺灣臺東地方法院檢察署檢察官
　　被　　　告　　甲○○
右上訴人因被告違反毒品危害防制條例案件，不服臺灣臺東地方法院九十一年度易字
第四二號中華民國九十一年七月三十一日第一審判決（起訴案號：臺灣臺東地方法院
檢察署九十年度毒偵字第三八二號），提起上訴暨移送併案審理（九十一年度毒偵字
第一四一號），本院判決如左：
    主  文
原判決撤銷。
甲○○連續施用第貳級毒品，累犯，處有期徒刑柒月。扣案之吸食器壹組沒收。
    事  實
一、甲○○於民國（下同）八十六年間曾因違反麻醉藥品管理條例案件，經臺灣臺東
    地方法院判處有期徒刑八月，並經本院駁回上訴確定，於八十七年七月十三日執
    行完畢。又於八十八年間因施用第二級毒品安非他命案件，經觀察、勒戒後，認
    有繼續施用毒品之傾向，為臺灣臺東地方法院裁定令入戒治處所施以強制戒治，
    並由臺灣臺東地方法院檢察署檢察官於八十九年三月一日，以八十九年度戒毒偵
    字第二四號為不起訴處分確定。詎其仍不知悔改，基於概括之犯意，自九十年五
    月間某日起，至九十一年六月十五日止，分別於臺東縣臺東市○○○路一八三巷
    二七弄三號住處及同市○○路一一九巷二四弄十四號友人住所等地點，連續施用
    第二級毒品甲基安非他命多次。為警先後於九十年六月六日及九十一年六月十五
    日在上開二址查獲，並扣得其所有供吸食毒品之吸食器一組。
二、案經臺東縣警察局移送臺灣臺東地方法院檢察署檢察官偵查起訴暨移送本院併案
    審理。
    理  由
一、被告甲○○前揭犯行，迭經其於原審及本院訊問時坦承不諱，且其於九十年六月
    六日（原判決誤繕為九十一年六月六日）及九十一年六月十五日經警採尿送驗結
    果，均呈甲基安非他命陽性反應，有臺東縣衛生局煙毒麻醉藥品類委託檢驗結果
    通知書二紙及慈濟大學濫用藥物檢驗中心檢驗總表一件附卷可稽，復有吸食器一
    組扣案足資佐證，其施用第二級毒品安非他命之犯行事證已臻明確。又被告前因
    施用第二級毒品安非他命案件，經觀察、勒戒後，認有繼續施用毒品之傾向，為
    台灣臺東地方法院裁定令入戒治處所施以強制戒治，並由臺灣臺東地方法院檢察
    署檢察官於八十九年三月一日為不起訴處分確定，則有臺灣臺東地方法院八十八
    年度毒聲字第四六號裁定（原審誤繕為九十一年度毒聲字第二十九號）、臺灣臺
    東地方法院檢察署八十九年度戒毒偵字第二四號不起訴處分書及臺灣高等法院被
    告全國前案紀錄表各一份在卷可憑；是被告係依毒品危害防制條例第二十三條第
    一項規定為不起訴之處分後，五年內再犯同條例第十條第二項施用第二級毒品安
    非他命之罪，亦堪認定，自應依法論罪科刑。
二、核被告所為，係犯毒品危害防制條例第十條第二項之施用第二級毒品罪。被告因
    施用毒品而同時持有該毒品之行為，為施用毒品之行為所吸收，不另論罪。被告
    先後多次犯行，時間緊接，方法相同，觸犯構成要件相同之罪，顯係基於概括犯
    意為之，為連續犯，應依刑法第五十六條之規定，論以一罪並加重其刑。又被告
    除九十年六月上旬之外施用毒品犯行，雖未據公訴人提起公訴，然該部分與公訴
    人起訴之犯罪事實既具有連續犯之裁判上一罪關係，為起訴效力所及，本院自應
    併予審究。另被告於八十六年間因違反麻醉藥品管理條例案件，經臺灣臺東地方
    法院判處有期徒刑八月，並經本院駁回上訴確定，於八十七年七月十三日執行完
    畢，此有臺灣高等法院被告全國前案紀錄表一份在卷可按；其於五年內再犯本件
    有期徒刑以上之罪，為累犯，應依刑法第四十七條之規定遞加重其刑。原審對被
    告論罪科刑，固非無見；惟漏未審認被告於前開犯罪時間內另有於臺東縣臺東市
    ○○路一一九巷二十四弄十四號其友人住處內施用第二級毒品甲基安非他命之犯
    行，事實認定未臻周詳；且遍閱全卷，被告從未自承其自八十九年三月間某日起
    即再度施用第二級毒品，亦無其他事證證明此項事實，原判決逕自認定被告自八
    十九年三月間某日起即開始施用第二級毒品，亦有未洽。上訴意旨指摘原判決不
    當為有理由，應由本院撤銷改判。爰審酌被告前科累累，素行不佳，又屢因毒品
    案件，接受刑罰執行及機關矯治，耗費社會資源不可謂不鉅，然不僅未見其悔悟
    ，再犯本件施用毒品罪；甚至於本件犯行業經起訴後仍依然故我，不知收斂，致
    又遭通緝查獲，顯見其惡性非輕；惟其犯後在審理中尚知坦承，態度可認良好等
    一切情狀，量處如主文第二項所示之刑。扣案之吸食器一組，為被告所有且係供
    其犯罪所用之物，業據其供承在卷，爰併依刑法第三十八條第一項第二款規定宣
    告沒收。
據上論斷，應依刑事訴訟法第三百六十九條第一項前段、第三百六十四條、第二百九
十九條第一項前段，毒品危害防制條例第十條第二項，刑法第十一條前段、第五十六
條、第四十七條、第三十八條第一項第二款，判決如主文。
本案經檢察官崔紀鎮到庭執行職務。
中　　　華　　　民　　　國　　九十一　　年　　　十　　　月　　　九　　　日
                                  審判長法  官  吳鴻章
                                        法  官  黃永祥
                                        法  官  林德盛
右正本證明與原本無異。
本件不得上訴。
                                        書記官　劉夢蕾
中　　　華　　　民　　　國　　九十一　　年　　　十　　　月　　　九　　　日
附錄本案論罪科刑法條全文：
毒品危害防制條例第十條第二項
施用第二級毒品者，處三年以下有期徒刑。
